【裁判字號】    92,上易,568
【裁判日期】    920212
【裁判案由】    傷害
【裁判全文】
臺灣高等法院臺中分院刑事判決                    九十二年度上易字第五六八號
    上  訴  人  臺灣台中地方法院檢察署檢察官
    被      告  甲○○
右上訴人因傷害案件，不服臺灣台中地方法院九十一年度易字第三一五０號中華民國
九十二年二月十二日第一審判決（起訴案號：臺灣台中地方法院檢察署九十一年度偵
字第一九二二四號），提起上訴，本院判決如左：
    主      文
上訴駁回。
    事實及理由
一、本案經本院審理結果，認第一審判決認事用法及量刑均無不當，應予維持，並引
    用第一審判決書記載之事實、證據及理由（如附件）。被告雖猶否認有傷害犯行
    ，被告辯稱：伊只希望告訴人不要再與王景雄來往，伊並沒有毆打告訴人，是告
    訴人酒醉後看到伊躲在後座，於開啟車門時跌倒云云。惟本件被告基於普通傷害
    之故意，動手毆打乙○，造成乙○受有軀幹、四肢多處挫傷合併腰椎間盤坐骨神
    經痛及胸口、腹部、四肢多處鈍傷之傷害等情事，業經原審法院認定明確，且據
    告訴人亦於本院審理時指訴綦詳，應堪採信。被告所辯，應係諉卸之詞，不足採
    信。被告犯行堪以認定，又原審法院並斟酌被告係因懷疑其夫王景雄與告訴人乙
    ○有不正常之關係，復於案發當日發現王景雄駕車搭載告訴人，因一時氣憤而動
    手傷人，與一般惡意傷害他人身體之情形有別，告訴人所受傷勢，被告犯後猶飾
    詞否認，難認已有悔意等一切情狀，量處拘役二十日，並諭知易科罰金之折算標
    準，量刑尚稱妥適，公訴人上訴意旨指摘原判決量刑過輕，為無理由，應予駁回
    。
二、據上論斷，應依刑事訴訟法第三百七十三條、第三百六十八條，判決如主文。
本案經檢察官丙○○到庭執行職務。
中      華      民      國      九十二     年     四      月   二十二   日
                                臺灣高等法院臺中分院刑事第四庭
                                      審判長法  官  洪  耀  宗
                                            法  官  劉  登  俊
                                            法  官  蕭  錦  鍾
右正本證明與原本無異。
不得上訴。
                                            書記官  蘇  昭  文
中      華      民      國    九十二     年     四      月   二十二   日
                                                                        Ｒ
臺灣臺中地方法院刑事判決                        九十一年度易字第三一五號
    公  訴  人  臺灣臺中地方法院檢察署檢察官
    被      告  甲○○  女  三十八歲（民國○○○年○月○○○日生）
                        住臺中縣外埔鄉○○路新城六巷十一號
                        身分證統一編號：Ｚ000000000號
右列被告因傷害案件，經檢察官提起公訴（九十一年度偵字第一九二二四號），本院
判決如左：
    主  文
甲○○傷害人之身體，處拘役貳拾日，如易科罰金，以佰元折算壹日。
    事  實
一、乙○在臺中縣臺中港區經營小吃店，王景雄為該店內之煮食師傅。甲○○因懷疑
    乙○與其夫王景雄有不正常之關係，遂於民國九十一年五月十六日，先行躲藏在
    王景雄所駕駛之自用小客車後座。同日晚上九時許，在前開小吃店附近，王景雄
    駕車搭載乙○即將離去之際，甲○○突然由後座現身，責罵乙○破壞其家庭，雙
    方隨即下車爭吵。甲○○因一時憤恨難抑，竟基於普通傷害之故意，動手毆打乙
    ○胸口一拳，致其失去平衡坐在地上，復用腳踢其腹部，造成乙○受有軀幹、四
    肢多處挫傷合併腰椎間盤坐骨神經痛及胸口、腹部、四肢多處鈍傷之傷害。
二、案經乙○訴由臺灣臺中地方法院檢察署檢察官偵查起訴。
    理  由
一、訊據被告甲○○坦承其於前開時、地，躲藏在王景雄駕駛之自用小客車後座，並
    現身指責告訴人乙○破壞其家庭之事，惟矢口否認有為普通傷害之犯行，辯稱：
    伊只希望告訴人不要再與王景雄來往，伊並沒有毆打告訴人，亦沒有碰到告訴人
    之身體，是告訴人酒醉後看到伊躲在後座，因為緊張，於開啟車門時跌倒在地。
    苟伊確有毆打告訴人，何以要送告訴人至光田綜合醫院治療，並等待其女兒前來
    處理等語。惟查，右揭事實，迭據告訴人於警詢、檢察官偵查及本院審理時指訴
    綦詳，核與在場證人王景雄於本院審理時證稱：被告與告訴人當時確有發生拉扯
    ，並互相毆打對方等語相符，並有光田綜合醫院診斷證明書附卷可稽，堪認被告
    確有毆打告訴人成傷之行為。且告訴人茍係因酒醉及緊張而跌倒在地，何以會在
    胸口、腹部、四肢受有多處鈍傷，顯見被告所辯容係臨訟飾卸之詞，不足採信，
    本案事證明確，被告犯行洵堪認定。
二、核被告甲○○所為，係犯刑法第二百七十七條第一項之普通傷害罪。爰審酌被告
    並無任何刑事前案紀錄，有臺灣高等法院被告全國前案紀錄表暨臺灣臺中地方法
    院檢察署刑案資料查註紀錄表附卷可稽，堪認其犯案前品行尚佳，並斟酌被告係
    因懷疑其夫王景雄與告訴人乙○有不正常之關係，復於案發當日發現王景雄駕車
    搭載告訴人，因一時氣憤而動手傷人，與一般惡意傷害他人身體之情形有別，告
    訴人所受傷勢並非極為嚴重，被告犯後猶飾詞否認，難認已有悔意等一切情狀，
    量處如主文所示之刑，並諭知易科罰金之折算標準，以示懲儆。
據上論斷，應依刑事訴訟法第二百九十九條第一項前段，刑法第二百七十七條第一項
、第四十一條第一項前段，罰金罰鍰提高標準條例第一條前段、第二條，判決如主文
。
中      華      民      國    九十二    年      二      月     十二     日
                              臺灣臺中地方法院刑事第三庭
                                      法  官  陳  得  利
右正本證明與原本無異。
如不服本判決，應於送達後十日內向本院提出上訴狀（須附繕本），上訴於臺灣高等
法院臺中分院。
                                      書記官
中      華      民      國九十二    年      二      月     十七     日
附錄本案論罪科刑法條全文：
刑法第二百七十七條第一項
傷害人之身體或健康者，處三年以下有期徒刑、拘役或一千元以下罰金。


司法院資訊處製作；財團法人民間司法改革基金會備份。
